臺灣屏東地方法院刑事判決　　　　　　　　　　　　九十一年度易字第一一一八號
　　公　訴　人　臺灣屏東地方法院檢察署檢察官
　　被　　　告　甲○○
右列被告因家庭暴力防治法案件，經檢察官提起公訴（九十一年度偵緝字第一七０號
），本院判決如左：
     主  文
甲○○連續意圖為自己不法之所有，以恐嚇使人將本人之物交付，處有期徒刑捌月。
     事  實
一、甲○○前於民國八十九年間，因傷害直系血親尊親屬案件，經本院判處有期徒刑
    七月、緩刑四年確定，現仍於緩刑期間中，詎其猶不知警惕，於九十一年四月三
    日上午七時許，在其位於屏東縣潮州鎮○○里○○路一巷三０號住處內，持其母
    乙○○所有之農用小鐮刀一支，向乙○○索取新台幣（下同）五百元花用，嗣見
    乙○○不從，竟基於意圖為自己不法所有之概括犯意，持該小鐮刀向乙○○恫稱
    ：如不給錢，就要殺死妳等語，致使乙○○因而心生畏懼，而交付五百元予其；
    續於同年月九日上午八時三分許，在前址以相同手法，再向乙○○恐嚇取得一千
    元得手。
二、案經屏東縣警察局潮州分局報請臺灣屏東地方法院檢察署檢察官偵查起訴。
     理  由
一、右開事實，訊據被告甲○○於本院審理時固坦承有於前述時地向其母乙○○索錢
    花用之事實，惟矢口否認有何持刀恐嚇取財之情事，辯稱：伊當時正在吃水果，
    手上剛好拿著刀子，並未持以恐嚇其母云云。經查，於前揭時地如何遭被告持刀
    恐嚇，因而心生畏懼，陸續交付金錢予被告等經過情節，迭據證人即被害人乙○
    ○於警訊、偵訊及本院調查時陳述甚詳，核與被告上開供述內容相符，復有農用
    小鐮刀一支扣案可稽，且證人為被告之母，已如前述，衡情證人亦無血親相咒，
    誣指被告犯行之理，證人上開所述，應堪信實，而可採信，被告上詞所辯，無非
    卸責，委無可採，本案事證明確，被告恐嚇取財犯行已堪認定，應予依法論科。
二、核被告所為係犯刑法第三百四十六條第一項恐嚇取財罪。被告二次恐嚇取財行為
    ，時間緊接，所犯罪名相同，顯係出於概括之犯意為之，為連續犯，爰依刑法第
    五十六條之規定以一罪論，並加重其刑。爰審酌被告正值青壯，不思勤奮努力，
    獨立謀求生活之資，動輒持刀向其母恐嚇索財，忤逆人常，心態可議，且到案後
    否認犯行，態度不佳等一切情狀，量處如主文所示之刑。扣案之農用小鐮刀一支
    ，雖係供被告犯罪所用，惟係乙○○所有，已據被告供明在卷，並經證人乙○○
    證述屬實，核與沒收之要件不符，爰不併予宣告沒收。
據上論斷，應依刑事訴訟法第二百九十九條第一項前段，刑法第五十六條、第三百四
十六條第一項，罰金罰鍰提高標準條例第一條前段，判決如主文。
本案經檢察官鄭伊鈞到庭執行職務。
中      華      民      國      九十一    年    十一    月    二十九    日
                                      臺灣屏東地方法院刑事第一庭
                                          審判長法  官  潘正屏
                                                法  官  包梅真
                                                法  官  林世民
右正本證明與原本無異。
如不服本判決應於收受本判決後送達後十日內向本院提出上訴書狀，其未敘述上訴理
由者，並得於提起上訴後十日內向本院補提理由書狀（均須按他造當事人之人數附繕
本 ）「切勿逕送上級法院」
                                                書記官  薛慧茹
中      華      民      國九十一   年    十一    月    二十九    日
附錄論罪科刑法條：
中華民國刑法第三百四十六條第一項：
意圖為自己或第三人不法之所有，以恐嚇使人將本人或第三人之物交付者，處六月以
上五年以下有期徒刑，得併科一千元以下罰金。
